Inventaris van het archief van het Directoraat-Generaal voor de Arbeidsvoorziening van het Ministerie van Sociale Zaken en Werkgelegenheid, 1970-1990
Nationaal Archief, Den Haag
- STUKKEN BETREFFENDE BIJZONDERE ONDERWERPEN, 2.
  - Taakuitvoering, 2.2
    - Openbare arbeidsbemiddeling, 2.2.08
      - Sectoraal, 2.2.08.07
        - Overheid, 2.2.08.07.4
          - Stukken betreffende het totstandkoming en uitvoering van circulaires gericht aan de periferie met betrekking tot de bemiddeling ten behoeve van overheidsdiensten., 1965 - 1986; 2340; 1 omslag
          - Stukken betreffende de instelling, samenstelling, vergaderstukken en rapportage van de Interdepartementale Commissie Parttime (Deeltijd) Dienstverband bij de Overheid., 1971 - 1974; 2341; 1 omslag
            De commissie is ingesteld ten behoeve van het ambtelijk overleg tussen de ministeries van Binnenlandse Zaken en Sociale Zaken en Werkgelegenheid om te komen tot uniforme richtlijnen met betrekking tot tewerkstelling bij de overheid van parttime werkers.
          - Circulaire van 4 november 1977 nr. ARBVO/SAB II b nr. 135885 gericht aan de hoofdinspecteurs-directeuren voor de arbeidsvoorziening betreffende de bemiddeling van afgekeurde ambtenaren in samenwerking met het Algemeen Burgerlijk Pensioenfonds met wijziging daarop., 1977 - 1978; 2342; 1 omslag
        - Horeca en amusement, 2.2.08.07.5
          - Stukken betreffende de organisatie van de bemiddeling van artiesten en musici door de Arbvo., 1961 - 1990; 2343-2345; 3 pakken
            - Algemeen. 1961 - 1990, 2343-2344
              - 1961-1987, 2343
              - 1988-1990, 2344
            - Instelling, samenstelling, vergaderstukken en rapportage van de Werkgroep Artiesten en Musici. 1986 - 1987, 2345
              De taak van de werkgroep is: het doen van voorstellen alsmede het ontplooien van activiteiten die ten doel hebben de regionale punten van artiesten en musici nieuw leven in te blazen; onderzoeken of tot (herstel van) een landelijk netwerk regionale punten gekomen kan worden; de mogelijkheid nagaan of op profijtbasis voor de administratieve ondersteuning van de regionale punten kan worden zorggedragen. Zie ook inventarisnummers 758 - 759.
          - Stukken betreffende de herziening van de bijzondere arbeidsbemiddeling in de amusementssector., 1969 - 1974; 2346-2348; 1 pak en 2 omslagen
            Zie inventarisnummers 1129 - 1130.
            - Het voeren van een proces tegen de Vecta (Vereniging van ondernemers van concertbureaus, theaterbureaus en geconsessioneerde bemiddelaars in de zin van de Arbeidsbemiddelingswet 1930) waarbij door de Vecta wordt gevorderd dat het de Staat wordt verboden voor musici en artiesten arbeidsbemiddeling te verlenen in de gevallen waarin er tussen de opdrachtgever en de betreffende uitvoerende kunstenaars geen arbeidsovereenkomst tot stand komt en totstandkoming van het Koninklijk Besluit van 21 november 1973 nr. 24 houdende opdracht van een taak aan het Rijksarbeidsbureau: het verlenen van bemiddeling tot het sluiten van arbeidsovereenkomsten inzake het verrichten van werkzaamheden door musici en artiesten voor zover die bemiddeling niet reeds op grond van de Arbeidsbemiddelingswet 1930 tot de taak van het Rijksarbeidsbureau behoort. 1969 - 1974, 2346; pak
            - Notulen van vergaderingen en eindverslag: "Eind-advies inzake de bijzondere arbeidsbemiddeling in de amusementssector" van de Subcommissie van Advies voor de Amusementskunst. 1970 - 1974, 2347
            - Notulen van vergaderingen van de Werkgroep Vergunningen Beleid van de Subcommissie van Advies voor de Amusementskunst. 1971 - 1972, 2348
          - Stukken betreffende de totstandkoming en uitvoering van richtlijnen voor de periferie met betrekking tot het verstrekken van inlichtingen omtrent de bemiddeling van artiesten en musici aan de Belastingdienst en de bedrijfsverenigingen., 1973 - 1974; 2349; 1 omslag
          - Stukken betreffende het voeren van overleg met de Kunstenbond FNV over een aantal gesignaleerde knelpunten in het beleid met betrekking tot de arbeidsbemiddeling van artiesten en musici., 1979 - 1985; 2350; 1 omslag
          - Stukken betreffende het voorstel tot instelling, de samenstelling en het uiteindelijk niet instellen van een commissie die de minister moet adviseren over aangelegenheden verband houdende met het arbeidsmarktbeleid ten aanzien van artiesten en musici., 1982 - 1985; 2351; 1 omslag
          - Onderzoeksrapport: "Arbeidsmarktprofielen Horeca, vraag en aanbod rond functies in de Horeca", opgesteld door het Bedrijfsschap Horeca, met geleidebrief., 1989; 2352; 1 omslag
          - Onderzoeksrapport: "Regioprojecten Horeca, verslag van arbeidsbemiddelingsprojecten bij de Gewestelijke Arbeidsbureaus van Den Haag en Harderwijk", met geleidebrief., 1989; 2353; 1 omslag
      - Categoraal, 2.2.08.08
        - Jongeren, 2.2.08.08.01
          - Stukken betreffende de totstandkoming en uitvoering van richtlijnen voor de periferie ten behoeve van de jeugdbemiddeling., 1955 - 1988; 2354; 1 omslag
          - Stukken betreffende de totstandkoming van rapportages over de inschakeling in het arbeidsproces van LTS-abituriënten in samenwerking met de Lagere Technische Scholen (LTS) c.q. de Stichting Centraal Orgaan Regionale Organen (Stichting CORO)., 1958 - 1975; 2355-2356; 2 omslagen
            - Samenwerking met de LTS. 1958 - 1972, 2355
            - Samenwerking met de Stichting CORO. 1967 - 1975, 2356
          - Stukken betreffende de ontwikkeling en uitvoering van activiteiten ten behoeve van de bemiddeling van schoolverlaters., 1970 - 1990; 2357-2360; 2 pakken en 2 omslagen
            - Organiseren van schoolverlaterscampagnes en uitgifte van schoolverlaterbrieven. 1970 - 1990, 2357-2358
              Schoolverlatersbrieven bevatten informatie over recente en toekomstige uitstroom van schoolverlaters uit het onderwijs, de werkloosheid van schoolverlaters in het algemeen, de kansen op (langdurige) werkloosheid en de deelname aan vakopleidingen in het kader van het leerlingwezen.
              - 1970-1983, 2357; pak
              - 1984-1990, 2358; pak
            - Vergaderstukken en opheffing van de Klankbordgroep Schoolverlaters. 1980 - 1982, 2359
            - Het laten uitvoeren van een onderzoek naar de gebruikswaarde van een permanente registratie van de bestemming van schoolverlaters voor arbeidsbureaus (RUBS-project: registratie van de uitstroom en bestemming van schoolverlaters). 1990, 2360
              Projectnr. 9027.
        - Vrouwen, 2.2.08.08.02
          - Stukken betreffende de totstandkoming en uitvoering van richtlijnen ten behoeve van de arbeidsbemiddeling van vroedvrouwen., 1974 - 1976; 2361; 1 omslag
          - Stukken betreffende de stimulering van roldoorbreking in het arbeidsvoorzieningsbeleid, als maatregel om verandering te brengen in de relatieve hoge werkloosheid van vrouwen ten opzichte van mannen., 1979 - 1990; ---
          - Stukken betreffende het door instituut FOSS te Oegstgeest laten uitvoeren van het onderzoek "vrouwen en GAB's" waarvan het eindrapport is getiteld: "Uit de bak en aan de bak; de bemoeienis van GAB's met werkzoekende vrouwen in verband met het evenredigheidsprincipe en de 10%-regeling"., 1984 - 1985; 2362; 1 pak
        - Minder-validen, 2.2.08.08.03
          - Stukken betreffende de organisatie van de bemiddeling van visueel gehandicapten., 1957 - 1986; 2363; 1 omslag
          - Stukken betreffende de totstandkoming van circulaires gericht aan de hoofdinspecteurs-directeuren voor de Arbeidsvoorziening over de te hanteren methodiek voor de bemiddeling van minder-valide werkzoekenden., 1960 - 1971; 2364; 1 omslag
          - Deel I en Deel II: "Beroepen voor gehandicapte jeugdigen", uit het Duits vertaalde uitgaven ten behoeve van de beroepskeuzevoorlichting en de bijzondere arbeidsbemiddeling., 1971; 2693
          - Stukken betreffende de totstandkoming en uitvoering van richtlijnen voor het verzamelen en verwerken van statistische gegevens betrekking hebbend op activiteiten van de secties Bijzondere Bemiddeling van de Gewestelijke Arbeidsbureaus ten behoeve van de plaatsing van minder-valide werkzoekenden., 1971 - 1974; 2365; 1 pak
          - Stukken betreffende de totstandkoming van de circulaire van 28 mei 1975 nr. SAB/VI nr. 176518 waarbij het voorschrift ten aanzien van "Keuring van bij Rijksdiensten te plaatsen minder-validen" (Voorschriftenboek code 396.11/08.4, artikel 2) wordt vervangen door het voorschrift "Bemiddeling van minder-validen naar Rijksdiensten"., 1975 - 1978; 2366; 1 omslag
        - Academici, 2.2.08.08.04
          - Circulaires gericht aan de periferie betreffende de arbeidsbemiddeling ten behoeve van academici en hoger leidinggevend personeel., 1954 - 1975; 2367; 1 omslag
          - Stukken betreffende de instelling en opheffing van een centraal punt vanwaar de arbeidsbemiddeling van artsen plaatsvindt, het Bureau Arbeidsbemiddeling Artsen, verbonden aan het Gewestelijk Arbeidsbureau te Amsterdam, later `s-Gravenhage., 1959 - 1972; 2368; 1 omslag
          - Stukken betreffende de reorganisatie van de arbeidsbemiddeling van academici en hoger leidinggevend personeel., 1968 - 1987; 2369-2376; 4 pakken en 3 omslagen en 1 stuk
            - Algemeen. 1976 - 1987, 2369-2370
              - 1976-1982, 2369; omslag
              - 1983-1987, 2370
            - Opheffing van het Centraal Punt Academici te 's-Gravenhage en oprichting van het Centraal Bureau Arbeidsvoorziening Academici te Rijswijk, onderbrenging van zogenaamde regionale punten voor academici (RPA) bij enkele grote arbeidsbureaus en evaluaties van het functioneren van deze opzet. 1968 - 1978, 2371-2374
              - Algemeen. 1968 - 1974, 2371-2372
                - 1968-1971, 2371; omslag
                - 1972-1974, 2372
              - Verslag van de evaluatie en organisatie van het Centraal Bureau Arbeidsvoorziening Academici. 1975, 2373; stuk
              - "Evaluatie-onderzoek arbeidsbemiddeling academici op regionale punten", deel I, IIA en IIB, met geleidebrief. 1978, 2374
            - Oprichting en uitvoering van het project Arbeidsvoorziening Academici en Hoger Leidinggevend Personeel (HLP) en instelling, samenstelling en vergaderstukken van (werkgroepen van) de projectgroep. 1972 - 1974, 2375-2376
              - Algemeen. 1972 - 1974, 2375; omslag
              - Vergaderstukken van de Werkgroep Arbeidsvoorziening Academici. 1973 - 1974, 2376
          - Vergaderstukken van bijeenkomsten van consulenten arbeidsvoorziening academici., 1982 - 1987; 2377; 1 omslag
          - Stukken betreffende het door Intomart Qualitatief te Hilversum laten uitvoeren van een kwaliteitsonderzoek naar het blad Sollicitant welke wordt uitgegeven door Bureau Arbeidsvoorziening Academici van DG ARBVO., 1987; 2378; 1 omslag
            BOC-projectnr. 1101.
          - Stukken betreffende de revitalisering (versterking, c.q. uitbreiding) van de dienstverlening ten behoeve van academici en hoger personeel., 1988 - 1990; 2379; 1 omslag
        - (ex)Militairen, 2.2.08.08.05
          - Stukken betreffende de totstandkoming en uitvoering van richtlijnen voor de periferie betreffende de arbeidsbemiddeling bij dienstverlating van militairen., 1973 - 1983; 2380; 1 omslag
        - (ex)Gedetineerden en delinquenten, 2.2.08.08.06
          - Stukken betreffende de totstandkoming en uitvoering van de circulaire van 29 maart 1976 nummer OP/RVb 174237 gericht aan de periferie over de inschrijving van gedetineerden voor arbeidsbemiddeling., 1975 - 1976; 2381; 1 omslag
        - Gerepatrieerden en Ambonezen, 2.2.08.08.07
          - Circulaires gericht aan de hoofdinspecteurs-directeuren voor de Arbeidsvoorziening betreffende de taakstelling van Arbvo voor wat betreft de werving en aanstelling van contractanten uit etnische, bij voorkeur Molukse, minderheden die kunnen worden ingezet voor de heroriënteringsgesprekken, c.q. als studiebegeleider ten behoeve van de arbeidsbemiddeling van betrokkenen uit die groepering., 1978 - 1980; 994
          - Stukken betreffende de aanstelling en taakinvulling van een aantal speciale functionarissen ten behoeve van de arbeidsbemiddeling van Molukkers (arbeidsconsulenten Molukkers)., 1978 - 1990; 2382-2385; 3 pakken en 1 omslag
            Dit is één van de voorzieningen waarvan melding is gemaakt in de regeringsnota "De problematiek van de Molukse minderheid in Nederland". Zie ook inventarisnummer 1501.
            - Algemeen. 1978 - 1990, 2382
            - Vergaderstukken van werkoverleg van de arbeidsconsulenten Molukkers met de Centrale Dienst. 1980 - 1990, 2383-2385
              - 1980-1984, 2383
              - 1985-1986, 2384
              - 1987-1990, 2385; omslag
        - Allochtonen en minderheden, 2.2.08.08.08
          - Stukken betreffende de ontwikkeling van het beleid ten aanzien van de arbeidsinpassing en arbeidsbemiddeling van vluchtelingen en/of asielvragers., 1973 - 1990; 2386-2389; 1 pak en 3 omslagen
            - Algemeen. 1973 - 1983, 2386
            - Totstandkoming, uitvoering en intrekking van de Regeling Opname in het Arbeidsproces van Vluchtelingen uit Chili (RVC-regeling). 1973 - 1976, 2387
            - Totstandkoming, uitvoering en evaluatie van het Arbeidsvoorzieningsprogramma Vluchtelingen. 1985 - 1990, 2388-2389
              - Totstandkoming en uitvoering. 1985 - 1989, 2388; pak
              - Evaluatie-onderzoeken. 1989 - 1990, 2389
                Projectnrs. 8923 en 9018.
          - Stukken betreffende de oprichting, subsidiëring en taakuitvoering van tolkendiensten, als nieuwe vorm van dienstverlening op de GAB's., 1977 - 1987; 2390-2392; 1 pak, 1 omslag en 1 stuk
            - Beantwoording van Kamervragen over de weigering tot geldelijke steun voor de oprichting en instandhouding van tolkencentra. 1977, 2390
            - Onderzoeksverslag "Tolkencentra onderzocht, mogelijkheden voor een nieuwe activiteit voor arbeidsbureaus". 1983, 2391; stuk
            - Totstandkoming, uitvoering en verlenging van de Rijkssubsidieregeling Tolkencentra 1983. 1983 - 1987, 2392; pak
          - Verslag van de enquête "Culturele minderheden", opgesteld om informatie te verzamelen over veronderstelde knelpunten en problemen, die medewerkers van GAB"s met mensen uit minderheidsgroepen ervaren, met geleidebrief., 1984; 2393; 1 omslag
          - Stukken betreffende de instelling en vergaderstukken van de Werkgroep Codering Minderheden., 1984 - 1985; 2394; 1 omslag
            De werkgroep is ingesteld ten behoeve van de verbetering van de registratie van werkzoekenden uit de categorie minderheden.
          - Rapport: "Uit de rij naar een baan, suggesties voor arbeidsvoorzieningsbeleid etnische minderheden in het licht van onderzoeksresultaten", met geleidebrief., 1990; 2395; 1 omslag
        - Religieuzen, 2.2.08.08.09
          - Stukken betreffende de organisatie van de arbeidsbemiddeling van ex-priesters en religieuzen., 1968 - 1978; 2396; 1 omslag
        - Homoseksuelen, 2.2.08.08.10
          - Stukken betreffende de totstandkoming van nota's en notities en beantwoording van Kamervragen over de arbeidsbemiddeling van homoseksuelen., 1959 - 1973; 2397; 1 omslag
      - Intergewestelijk, 2.2.08.09
        - Stukken betreffende de organisatie van de intergewestelijke arbeidsbemiddeling en totstandkoming, uitvoering en wijziging van het landelijk uitwisselingssysteem van vraag en aanbod tussen de GAB's., 1956 - 1983; 2398; 1 omslag
      - Suriname en de Nederlandse Antillen, 2.2.08.10
        - Stukken betreffende de totstandkoming van het concept-advies gericht aan de minister van Arbeid en Volkshuisvesting te Suriname over de organisatie van de arbeidsbemiddeling, de vakopleiding en de werkverschaffing in Suriname., 1965 - 1970; 2399; 1 omslag
        - Stukken betreffende de werving, selectie en tewerkstelling in Nederland van Antillianen., 1965 - 1971; 2400; 1 omslag
        - Stukken betreffende de totstandkoming, uitvoering en verlening van de tijdelijke Bijdrageregeling Plaatsing Migranten uit Suriname en de Nederlandse Antillen, krachtens het extra-Stimuleringsprogramma 1976 en toepassing van deze regeling op de categorie werkzoekende vluchtelingen en asielzoekers., 1975 - 1978; 2401; 1 omslag
        - Stukken betreffende deelneming in een gemengde commissie ter bestudering van het vraagstuk tot instelling en financiering van een arbeidsmarktonderzoek op de Nederlandse Antillen., 1980 - 1981; 2402; 1 omslag
      - Bemiddeling van en naar het buitenland, 2.2.08.11
        - Overleg inzake de wervingsmaatregelen, 2.2.08.11.1
          - Stukken betreffende de samenwerking met het Ministerie van Justitie met betrekking tot de toelating van buitenlandse arbeidskrachten., 1963 - 1979; 2403; 1 omslag
          - Stukken betreffende de totstandkoming en uitvoering van richtlijnen gericht aan de periferie met betrekking tot de doorberekening van wervingskosten van buitenlandse werknemers aan de werkgevers., 1967 - 1973; 2404; 1 omslag
          - Stukken betreffende de samenwerking met het Ministerie van Cultuur, Recreatie en Maatschappelijk Werk met betrekking tot de toepassing van de procedure voor de werving van buitenlandse arbeidskrachten., 1969 - 1973; 2405; 1 omslag
          - Stukken betreffende de totstandkoming van de Nota Buitenlandse Werknemers en de behandeling hiervan in de Tweede Kamer., 1969 - 1974; 2406; 1 pak
          - Stukken betreffende de samenstelling, vergaderstukken en opheffing van de Interdepartementale Commissie Toekomstig Beleid Vreemde Werknemers en instelling, samenstelling, vergaderstukken en opheffing van (werkgroepen van) de Interdepartementale Commissie Beleid Buitenlandse Werknemers., 1969 - 1980; 2407-2411; 2 pakken en 3 omslagen
            Dit betreft een omzetting van een puur ambtelijke commissie in een commissie die meer is toegespitst op de beleidscoördinatie tussen de verschillende departementen en tussen deze departementen en derden.
            - Instelling, samenstelling en notulen van vergaderingen van de Interdepartementale Commissie Beleid Vreemde Werknemers. 1969 - 1976, 2407
            - Instelling, samenstelling, vergaderstukken en opheffing van (werkgroepen van) de Interdepartementale Commissie Beleid Buitenlandse Werknemers (ICBBW). 1974 - 1980, 2408-2411
              - Instelling en taakuitvoering van het Bureau Vraagstukken Buitenlandse Werknemers. 1974 - 1979, 2408
                Het secretariaat van de Interdepartementale Commissie Beleid Buitenlandse Werknemers berust bij dit bureau welke tevens fungeert als contactadres voor allen die inlichtingen t.a.v. buitenlandse werknemers behoeven.
              - Instelling, samenstelling, notulen van vergaderingen en opheffing van de ICBBW. 1976 - 1980, 2409; pak
              - Instelling, samenstelling, vergaderstukken en opheffing van de Werkgroep Opleiding Buitenlandse Werknemers. 1976 - 1980, 2410
                De werkgroep is ingesteld door de Interdepartementale Commissie Toekomstig Beleid Vreemde Werknemers.
              - Instelling, samenstelling, vergaderstukken en eindrapport van de Werkgroep Huisvesting Buitenlandse Werknemers. 1978 - 1980, 2411; pak
                Dit betreft een nieuwe Werkgroep Huisvesting Buitenlandse Werknemers. Zie ook inventarisnummer 2428.
          - Verzamelcirculaire van 6 januari 1971 nr. 117691 gericht aan de hoofdinspecteurs-directeuren voor de Arbeidsvoorziening welke alle bestaande voorschriften bevat met betrekking tot het aantrekken en tewerkstellen van buitenlandse arbeidskrachten in Nederland met aanvullingen en wijzigingen daarop., 1971 - 1977; 2412; 1 pak
          - Stukken betreffende de ontwikkeling van het beleid met betrekking tot de werving en toelating van buitenlandse arbeidskrachten in Nederland, waaronder de totstandkoming van en reacties op de discussienota: "Toekomstig beleid werving buitenlandse werknemers"., 1971 - 1979; 2413; 1 omslag
          - Circulaire van 16 april 1987 nr. ARBVO/DAB/87/06149 gericht aan de directeuren van de (G)AB's betreffende door Arbvo te verlenen faciliteiten bij vestiging van buitenlandse bedrijven in Nederland, minuut en afschrift., 2414; 1 omslag
        - Beleid inzake de werkvergunningen, 2.2.08.11.2
          - Stukken betreffende het deelnemen in de Subcommissie Buitenlandse Arbeidskrachten van de Commissie van Bijstand en Advies voor het Rijksarbeidsbureau en de totstandkoming van een concept-circulaire gericht aan de hoofdinspecteurs-directeuren voor de Arbeidsvoorziening over het verlenen van vergunningen aan buitenlandse arbeidskrachten bij de eerste toelating op de Nederlandse arbeidsmarkt., 1961 - 1977; 2415; 1 omslag
          - Stukken betreffende de totstandkoming en uitvoering van richtlijnen met betrekking tot de behandeling van aanvragen om werkvergunningen ten behoeve van Chinees personeel bestemd voor de horeca-sector., 1967 - 1978; 2416; 1 omslag
          - Stukken betreffende het verstrekken van werkvergunningen aan werknemers uit de EEG na inwerkingtreding van Verordening 1612/68 van de EEG (vrij verkeer van werknemers binnen de gemeenschap)., 1968 - 1979; 2417; 1 omslag
            Zie ook inventarisnummer 2437.
          - Stukken betreffende de instelling, samenstelling en taakuitvoering van een bijzondere commissie ter behandeling van verzoeken om voorziening, als bedoeld in artikel 11, lid 5 van de Wet arbeidsvergunning vreemdelingen, ingesteld door de Centrale Commissie van Bijstand en Advies voor het Rijksarbeidsbureau (Bijzondere Commissie [ex artikel 11, vijfde lid van de] Wet Arbeidsvergunning vreemdelingen)., 1969 - 1979; 2418-2420; 2 pakken en 1 omslag
            - Algemeen. 1969 - 1978, 2418; omslag
            - Vergaderstukken. 1978 - 1979, 2419-2420
              - 1978, 2419
              - 1979, 2420
          - Stukken betreffende de totstandkoming, wijziging en aanvulling van de bekendmaking, als bedoeld in artikel 10, 3e lid van de Wet Arbeidsvergunning Vreemdelingen, van categorieën vreemdelingen (waaronder personeel van het Europees Octrooibureau) voor wie op grond van daarbij vermelde bepalingen, een vergunning als bedoeld in artikel 2 van de Wet Arbeidsvergunning Vreemdelingen, niet mag worden verlangd (vrijstelling vergunning krachtens verdragen en overeenkomsten)., 1969 - 1979; 2421; 1 omslag
          - Stukken betreffende de totstandkoming en uitvoering van richtlijnen met betrekking tot het verlenen van arbeidsvergunningen aan vreemdelingen., 1971 - 1979; 2422; 1 pak
          - Stukken betreffende het alsnog verlenen van toestemming aan Wescon Nederland BV tot het aanvragen van een tewerkstellingsvergunning voor een Joegoslaaf na vernietiging door de Raad van State van een eerdere afwijzende beschikking op de aanvraag om vergunning voor het verrichten van arbeid door een vreemdeling als bedoeld in artikel 3 van de Wet Arbeidsvergunning Vreemdelingen., 1976 - 1979; 2423; 1 omslag
          - Stukken betreffende de ontwikkeling van het beleid ten aanzien van het verstrekken van tewerkstellingsvergunningen aan artiesten en musici en beantwoording van Kamervragen over het gebruik van tewerkstellingsvergunningen voor artiesten door buitenlandse prostituees., 1979 - 1988; 2424; 1 omslag
          - Stukken betreffende de ontwikkeling van het beleid en beantwoording van Kamervragen over de toelating van buitenlandse zeevarenden., 1981 - 1988; 2425; 1 omslag
        - Rechten en plichten van buitenlandse werknemers, 2.2.08.11.3
          - Stukken betreffende de totstandkoming en uitvoering van richtlijnen gericht aan de periferie met betrekking tot de te volgen procedures bij contractbreuk door buitenlandse werknemers binnen het eerste jaar van hun dienstverband., 1960 - 1978; 2426; 1 omslag
          - Stukken betreffende de controle op, inspectie van en advisering over de huisvesting van buitenlandse arbeidskrachten., 1966 - 1983; 2427-2428; 2 omslagen
            - Algemeen. 1966 - 1983, 2427